---
Regressão Linear Multipla - R
---
Carros com consumo e outros aspectos
mpg: consumo, hp: cavalos, cyl: número de cilindros, disp: cilindradas
```{r}
#install.packages("corrgram")
library(corrgram)
mtcars
dim(mtcars)
```
Correlação
```{r}
cor(mtcars[1:4])
corrgram(mtcars[1:4], order=TRUE, lower.panel = panel.shade, upper.panel = panel.pie, text.panel = panel.txt, main="Carros")
```
Analisamos cilindradas vs consumo
```{r}
plot(mtcars$mpg ~ mtcars$disp, ylab = "Consumo", xlab="Cilindradas", main="Carros")
```
Modelo usando cilindradas para prever consumo - interceptação e inclinação
```{r}
modelo = lm(mpg ~ disp, data=mtcars)
modelo
```
Coeficiente de Determinação (71% da variavel dependente é explicada pela variável explanatória) R2 ajustado
```{r}
summary(modelo)$r.squared
summary(modelo)$adj.r.squared
```
Gráfico com linha do modelo
```{r}
#Executar com Ctrl + Shift + Enter
plot(mpg ~ disp, data=mtcars, ylab="Consumo", xlab="Cilindradas", main="Carros")
abline(modelo)
```
Prevendo consumo com 200 cilindradas
```{r}
predict(modelo,data.frame(disp=200))
```
Adicionamos mais duas variáveis independentes, hp e cilindros
```{r}
modelo = lm(mpg ~ disp + hp + cyl, data = mtcars)
modelo
```
Coeficiente de Determinação (71% da variável dependente é explicada pela variável explanatória) R2 ajustado
```{r}
summary(modelo)$r.squared
summary(modelo)$adj.r.squared
```
Prevendo consumo com 200 cilindradas, 100 hp e 4 cilindros
```{r}
predict(modelo, data.frame(disp=200, hp=100, cyl=4))
```


